

Profile

Fleißiger und neugieriger Elektroingenieur mit einer breiten Palette von Erfahrungen. Meine Liebe zum Lernen, zur Problemlösung und meine vielfältige Hintergrund in Ingenieurwesen, Programmierung und Management machen mich vielseitig in jedem Team. Selbständig - Softwareentwickler - Programmirung, AI/ML, LLM.

Berufliche Erfahrung

Leiter des regionalen Kompetenzzentrums für Maschinenbau und Mechatronik - Aufbauphase at Technische Schule Čakovec

March 2022 — November 2023

- Aktive Mitarbeit bei der Umsetzung von zwei EU-Projekten (EBRD -Europäischer Fonds für regionale Entwicklung, ESF - Europäischer Sozialfonds) im Wert von 7,5 Mio. EUR
- Leitung mehrerer projektbezogener Initiativen wie der Erstellung von Beschaffungsspezifikationen, der Organisation von Veranstaltungen, Bildungsbesuchen und Partnerschaften

Lehrer für Elektrotechnik at Technische Schule Čakovec

September 2018 — March 2022

- Umfangreiche Vorlesungen zu verschiedenen Themen wie Mikrocontroller, SPS, eingebettete Systeme, Automatisierung, Robotik, Geschäftskommunikation und grundlegenden elektrotechnischen Themen
- Übernahme von Rollen wie Klassenlehrer, Teamleiter für Erneuerbare Energien und Vorsitzender des Elektrotechnikrats der Schule

Leiter Internationale Projekte und Vertriebsnetz at ENERGY PLUS d.o.o.

January 2016 — July 2018

- Unterstützung von hochkarätigen internationalen Kunden und Repräsentation des Unternehmens auf Messen
- Erstellung von Projektdokumentationen und Investitionsprojekten für LED-Beleuchtung mit Schwerpunkt auf **Energy Performance Contracting**

Geschäftsführer at Medimurska energetska agencija d.o.o.

January 2013 — January 2016

- · Leitung des Agenturbetriebs, des Ressourcenmanagements und der Wachstumsstrategien.
- Erfolgreiche Transformation der finanziellen Situation der Agentur hin zu Selbstständigkeit

Einzelheiten

Kroatien 00385992656398 mario.klobucaric@gmail.com

Links

Persönliche Seite LinkedIn GitHub

Fähigkeiten

Python

Python for Data Science & ML

VS Code

Jupyter Notebook

OpenAl API

Git/GitHub

Embedded

Arduino, Raspberry PI

C++

SQL

HTML & CSS

Dart&Flutter

REST APIs

Google Cloud Platform

Sprachen

Kroatisch

Englisch

Deutsch

Hobbys

Lesung: Technologie, Zukunft, Menschen, Denkweise, Psychologie, Persönliches Wachstum

 Leitung zahlreicher energiebezogener Projekte und Kampagnen zur Förderung und Umsetzung von Energieeffizienz und erneuerbaren Energien

Autorisierter Konstrukteur at DORS PROJEKT & ZG-PROJEKT

June 2007 — December 2012

- Entwurf von Elektroinstallationen für verschiedene Sektoren, darunter "Smart Home" und Photovoltaikanlagen
- Entwurf von Elektroinstallationen für Autobahnen, Tunnel und Straßenbeleuchtung

Ausbildung

Fakultät für Organisation und Informatik, Varaždin

October 2017 — June 2018

- 56 ECTS
- Spezialisierung: Lehrerausbildung (pädagogisch/psychologisch/didaktisch/methodisch)

Universitäts Fachwirt für strategisches Unternehmertum, 60 ECTS, Fakultät für Wirtschaftswissenschaften, Zagreb

2009 - 2011

- Abschlussarbeit: Führung in sozialer Verantwortung und sozialem Unternehmertum
- Notendurchschnitt: 4.6/5

Diplom-Elektrotechniker (Industriellelektronik), 274 ECTS, Fakultät für Elektrotechnik und Informatik, Zagreb

October 2000 — July 2005

- Abschlussarbeit: Mehrkanalempfänger für Oberflächenelektromyographie
- Notendurchschnitt: 4.15/5

Naturwissenschaftliches und mathematisches Gymnasiumsium , Čakovec

1996 - 2000

Auszeichnungen: 1. (3x) und 3. (3x) Platz bei den Mathematik-Wettbewerben im Landkreis Međimurje (13-18 Jahre)

Kurse

Verschiedene Online-Kurse zu Themen: Python, Data Science, ML, Flutter and und ähnliches, Udemy

2019 - 2023

★ Personliche Projekte

2019 - 2023

- Roboterarmsystem mit Python-GUI auf Raspberry PI.
- Flutter-App für OpenAI-Modelle: GPT Chat, Whisper, Dall-E.
- ComfortClick-basierte Hausautomation mit integrierter Sicherheit und adaptiver Heizung (KNX & Modbus).
- Raspberry PI Webserver für die Visualisierung von Umweltdaten.
- 3D-gedruckte faltbare Drohne mit Betaflight.